臺灣桃園地方法院民事裁定
110年度桃簡字第1362號
原      告    陳易萍
被      告    陳依禪

兼訴訟代理人  李穎婷


上列當事人間請求給付違約金事件，本院裁定如下：
    主    文
原告之訴駁回。
訴訟費用由原告負擔。
    事實及理由
一、原告依兩造簽訂之「房屋租賃契約書」（下稱系爭租約）中
    有關逾5日繳納租金應支付1個月租金額即新臺幣（下同）1
    萬5,000元違約金之約定（下稱系爭違約金約定），請求被
    告給付違約金（下同）12萬元本息（下稱系爭違約金債權）
    ，而就原告主張系爭違約金12萬元本息中之9萬元本息部分
    ，經本院另以判決為之，是本裁定範圍為其餘違約金3萬元
    本息部分，合先敘明。
二、原告起訴主張：被告陳依襌前向原告承租門牌號碼桃園市○○
    區○○路00號6樓之房屋（下稱系爭房屋），被告李穎婷擔任
    連帶保證人，兩造簽訂系爭租約，並約定租期自民國107 年
    4月10日起至108年10月31日止，租金每月1萬5,000元，應於
    每月10日前繳納，及系爭違約金約定，陳依襌嗣後竟如附表
    所示共計8次逾5日繳納當月租金，依系爭違約金約定應給付
    違約金12萬元，李穎婷應負連帶保證責任，爰依系爭違約金
    及連帶保證約定提起本件訴訟等語，並聲明：被告應連帶給
    付原告3萬元（其餘9萬元業經判決駁回），及自起訴狀繕本
    送達最後一位被告翌日起至清償日止，按週年利率5％計算之
    利息。
三、被告則以：原告已於本院109年度桃小字第2163號請求返還
    押租金等事件（下稱前案）以系爭違約金債權12萬本息對於
    被告請求押租金債權3萬元本息提出抵銷之抗辯，前案確定
    判決認定系爭違約金債權酌減為1萬6,000元，並已全數抵銷
    等語，資為抗辯，並聲明：原告之訴駁回。
四、原告之訴，其訴訟標的為確定判決之效力所及者，法院應以
    裁定駁回之，民事訴訟法第249條第1項第7款定有明文。上
    開規定，依同法第436條第2項之規定，於簡易程序適用之。
    又主張抵銷之請求，其成立與否經裁判者，以主張抵銷之額
    為限，有既判力，復為同法第400條第2項明定。是主張抵銷
    之請求，其成立與否經裁判確定者，以主張抵銷之金額為限
    ，當事人不得更行為與該確定判決相反之主張，法院尤不得
    為與該確定判決相反之判斷（最高法院108年度台上字第134
    3 號民事判決參照）。抵銷之額既判力之範圍應不超過本訴
    請求之金額（最高法院101年度台上字第299號民事判決參照
    ）。經查，原告於前案，就被告訴請原告給付系爭押租金3
    萬元本息，以原告對被告有系爭違約金債權12萬元本息，並
    於訴訟中以系爭違約金債權對於被告之押租金債權提出抵銷
    之抗辯，經前案法院認為被告得向原告請求給付系爭押租金
    3萬元本息，原告主張系爭違約金債權於1萬6,000元本息之
    抵銷範圍內亦有理由，因而為原告應給付被告1萬4,000元本
    息之判決，原告不服提起上訴，經本院以110年度小上字第6
    7號民事裁定駁回，前案判決業已確定等情，業經本院依職
    權調閱前案卷宗，依卷內事證認定無誤，堪信為真實。又依
    上開說明，原告於前案主張之系爭違約金抵銷數額於不超過
    被告前案請求即系爭押租金3萬元本息之範圍內，有既判力
    。原告請求被告給付系爭違約金3萬元本息既於前案主張抵
    銷，並經前案確定判決就成立與否為裁判，而為前案確定判
    決效力所及，原告此部分起訴顯不備訴訟成立之合法要件，
    應以裁定駁回之。
五、據上論結，本件原告之訴為不合法，依民事訴訟法第436 條
    第2項、第249條第1項第7款、第95條、第78條，裁定如主文
    。
中　　華　　民　　國　　111 　年　　4 　　月　　1 　　日
                  桃園簡易庭  法  官  張明宏
以上為正本係照原本作成。
如不服本裁定，應於送達後10日內向本院提出抗告狀並表明抗告
理由（須附繕本，並應繳納抗告費新台幣1,000 元）。
中　　華　　民　　國　　111 　年　　4 　　月　　1 　　日
                              書記官  石曉芸
附表　　　
編號　 繳納期限 繳納時間　 備註 1 107/7/10 107/8/1  2 107/8/10 107/9/9  3 107/10/10 107/11/11  4 107/11/10 107/12/12  5 108/1/10 108/1/17  6 108/7/10 108/7/16  7 108/8/10 108/8/18  8 108/9/10 108/9/16